it: Livello di rimbalzo: Progettato per rimbalzare; Rimbalzo alto; Rimbalzo basso; Rimbalzo medio; Nessun rimbalzo; Altro
zh-TW: 彈跳等級: 專為反彈設計; 高彈力; 低彈力; 中彈力; 無彈力; 其他
vi: Mức độ nảy: Thiết kế để nảy lại; Nảy cao; Nảy thấp; Nảy vừa; Không nảy; Khác
pt-BR: Nível de rebote: Projetado para rebote; Quique alto; Quique baixo; Quique médio; Sem quique; Outros
ro-RO: Nivel de săritură: Conceput pentru ricoșeu; Ricoșeu mare; Ricoșeu mic; Ricoșeu mediu; Fără ricoșeu; Altele
th: ระดับการเด้ง: ออกแบบมาเพื่อการกระดอนกลับ; เด้งสูง; เด้งต่ำ; เด้งปานกลาง; ไม่เด้ง; อื่นๆ
de: Sprungkraft: Für Rebound entwickelt; Hohe Sprungkraft; Niedrige Sprungkraft; Mittlere Sprungkraft; Keine Sprungkraft; Sonstige
sk-SK: Úroveň odrazu: Navrhnuté na odrážanie; Vysoký odraz; Nízky odraz; Stredný odraz; Bez odrazu; Iné
nl: Stuiter vermogen: Ontworpen voor terugvering; Hoge stuitering; Lage stuitering; Gemiddelde stuitering; Geen stuitering; Overige
pt-PT: Nível de ressalto: Criado para ressalto; Alto ressalto; Baixo ressalto; Ressalto médio; Sem ressalto; Outro
sv: Studsnivå: Designad för studs; Hög studs; Låg studs; Mediumstuds; Ingen studs; Annan
tr: Zıplama seviyesi: Geri sekme için tasarlanmış; Yüksek sekme; Düşük sekme; Orta sekme; Sekmez; Diğer
ko: 바운스 수준: 리바운드용 설계; 하이 바운스; 로우 바운스; 미디엄 바운스; 노 바운스; 기타
nb: Sprettnivå: Designet for retur; Høy sprett; Lav sprett; Middels sprett; Ingen sprett; Annet
fr: Niveau de rebond: Conçu pour rebondir; Rebond élevé; Rebond faible; Rebond moyen; Sans rebond; Autre
lt-LT: Atšokimo lygis: Sukurtas atšokti; Aukštas atšokimas; Žemas atšokimas; Vidutinis atšokimas; Be atšokimo; Kitas
sl-SI: Stopnja odboja: Zasnovano za odboj; Visok odboj; Nizek odboj; Srednji odboj; Brez odboja; Drugo
cs: Úroveň odrazu (odskoku): Navrženo pro odskok; Vysoký odskok; Nízký odskok; Střední odskok; Bez odskoku; Jiné
ru: Уровень отскока: Предназначен для отскока; Сильный отскок; Слабый отскок; Средний отскок; Без отскока; Другое
hr-HR: Razina odbijanja: Dizajnirano za odbijanje; Visok odskok; Nizak odskok; Srednji odskok; Bez odskoka; Ostalo
zh-CN: 弹跳等级: 专为回弹设计; 高弹力; 低弹力; 中弹力; 无弹力; 其他
es: Nivel de rebote: Diseñado para rebotar; Rebote alto; Rebote bajo; Rebote medio; Sin rebote; Otro
el: Επίπεδο αναπήδησης: Σχεδιασμένο για αναπήδηση; Υψηλή αναπήδηση; Χαμηλή αναπήδηση; Μέτρια αναπήδηση; Χωρίς αναπήδηση; Άλλο
ja: 跳ね返りレベル: リバウンド専用設計; ハイバウンス; ローバウンス; ミディアムバウンス; バウンスなし; その他
da: Opspringsniveau: Designet til opspring; Højt opspring; Lavt opspring; Middel opspring; Intet opspring; Andet
bg-BG: Ниво на отскок: Предназначено за отскок; Висок отскок; Нисък отскок; Среден отскок; Без отскок; Друго
fi: Kimmoisuustaso: Suunniteltu kimpoamaan; Korkea kimpoavuus; Matala kimpoavuus; Keskinkertainen kimpoavuus; Ei kimpoavuutta; Muu
hu: Pattanási szint: Visszapattanásra tervezve; Jól pattanó; Kevésbé pattanó; Közepesen pattanó; Nem pattanó; Egyéb
en: Bounce level: Designed for rebound; High bounce; Low bounce; Medium bounce; No bounce; Other
pl: Poziom odbicia: Zaprojektowane do odbijania; Wysokie odbicie; Niskie odbicie; Średnie odbicie; Brak odbicia; Inne